# 请教陈版关于合同履约成本的界定问题

提问人：lisa2492967 时间：2021-11-19 05:16:26
假设公司从工厂订购一批设备，该设备既可用于买卖也可用于合作经营，用于合作经营的设备公司按产生的收入与合作方进行分成，若合作结束就拉回公司可作二手设备销售或用于下一次的合作经营，这种情况下对于处于不同状态的客户我的考虑如下：
（ 1 ）设备购入时由于不确定时用途，因此先将设备归入“存货”；
（ 2 ）当有客户需要购买该设备时，则该设备成本直接转入“主营业务成本”；
（ 3 ）当有客户需要合作经营时，对应的设备成本转入“合同履约成本”，但由于合作经营无固定期限，因此，该合同履约成本按设备预计可使用年限进行摊销进入主营业务成本；（这种情况我存在疑虑，不知是应将其作为固定资产还是合同履约成本更合适？）
（ 4 ）若合作经营结束，则将该设备的剩余价值转回存货。
请教陈版，我的考虑是否正确？合作经营的设备成本应归属合同履约成本还是固定资产更合适？

回答人：chenyiwei
（ 1 ）（ 2 ）基本合理；（ 3 ）在合作经营的情况下，是否应转入固定资产而不是合同履约成本，因为合作方不是本企业的“客户”，故不适用收入准则；（ 4 ）在合作经营结束时，应作为固定资产处置处理？